# Objetivo 2 {#objetivo2}


## Indicador 8
**Porcentaje de personal capacitado en la adecuada aplicación del Modelo de Atención, Otorgamiento y Seguimiento de Órdenes de Protección.**

<span style="color:red">Línea base pendiente </span>

**Observaciones:**

Este indicador esta sujeto a la aplicación del Modelo de Atención, Otorgamiento y Seguimiento de Órdenes de Protección, asi como a un presupuesto para capacitar al personal, Secretaria de Seguridad refere que hace falta $300,000 (trecentos mil pesos).

|Entrega de información             |Observaciones solventadas        |Línea base confiable               |
|-----------------------------------|---------------------------------|-----------------------------------|
|<span style="color:red">No</span>|<span style="color:red">Sin Observaciones </span>|<span style="color:red">Pendiente de cálculo</span>  |


## Indicador 9
**Porcentaje de medidas de protección otorgadas que fueron trabajadas y/o notificadas efectiva y personalmente a la persona agresora en relación al total.**

```{r, echo=FALSE, results='hide',message=FALSE}
library(readxl)
library(dplyr)
library(xtable)
library(ggplot2)
library(tidyr)
library(plotly)

library(bookdown)

```


```{r, echo=FALSE, results='hide',message=FALSE}
indicadores_9 <- read_excel("/Users/paolamanzor/Desktop/Indicadores Fiscalía 31122020.xlsx", 
                          range = "A8:g1632", 
                          col_types = c("text", "numeric", "text", "numeric", "numeric", "numeric", "text"),
                          sheet = "Ind 9")
```


```{r, echo=FALSE, results='hide',message=FALSE}
indicadores_9 <- indicadores_9 %>%
  mutate(MES=factor(MES,
                    levels=c("Enero", "Febrero", "Marzo","Abril", "Mayo", "Junio",
                             "Julio", "Agosto", "Septiembre","Octubre", "Noviembre", "Diciembre")))

Año<- data.frame(Año=c("2020"))

```


```{r, echo=FALSE, results='hide',message=FALSE}

indicadores_9_valor <-indicadores_9 %>% 
  group_by(MES) %>% 
  summarise(Total=sum(`TOTAL DE MEDIDAS DE PROTECCIÓN EMITIDAS POR VIOLENCIA POR RAZÓN DE GÉNERO\r\n VIGENTES`, na.rm = T),
            Trabajadas=sum(`MEDIDAS DE PROTECCIÓN EMITIDAS POR VIOLENCIA POR RAZÓN DE GÉNERO \r\nVIGENTES QUE FUERON TRABAJADAS`, na.rm=T),
            Notificadas=sum(`MEDIDAS DE PROTECCIÓN EMITIDAS POR VIOLENCIA POR RAZÓN DE GÉNERO QUE FUERON NOTIFICADAS\r\nEFECTIVA Y PERSONALMENTE A LA PERSONA AGRESORA`, na.rm=T)) %>% 
              filter(Total>0)

indicadores_9_valor<-cbind(indicadores_9_valor, Año)
indicadores_9_valor = rename(indicadores_9_valor, c(Mes="MES"))

```


Informacion mensual del año 2020 para el cálculo de la línea base del indicador.
```{r, echo=FALSE,  message=FALSE}
knitr::kable(indicadores_9_valor)
```

```{r, echo=FALSE,  message=FALSE}
long <- indicadores_9_valor %>%
  pivot_longer("Total":"Notificadas", names_to = "Medidas") 

long <- long %>% mutate(Medidas=factor(Medidas,
                      levels=c("Total", "Trabajadas", "Notificadas")))

cols <- c("#C91682", "#7E3794", "#c48ccf")


g1<-ggplot(long, aes(x = Mes, y = value, color = Medidas,  group=Medidas)) +
  geom_line()+
  scale_color_manual(values = cols)+
  geom_point()+
  scale_color_manual(values = cols)+
  ggtitle("") +  
  xlab("") + 
  ylab("")+
  theme_minimal()+
  theme(axis.text.x = element_text(angle = 45))
```

### Visualización
```{r, echo=FALSE,  message=FALSE,  fig.width = 8, fig.height = 4}
g1 %>% ggplotly()
```
### Cálculo línea base

|Total de medidas  | Trabajadas     | Notificadas|
|------------------|----------------|------------|
| 18,848           | 7,294          | 11,760     | 

<br>

$$ \frac{Medidas\ de\ protección \ emitidas \ trabajadas }
{Medidas \ de \  protección \ emitidas \  que \ fueron \ notificadas}  100$$
$$ \frac{7,294}
{11,790}100=62$$



|Unidad de medida   | Tendencia deseable     | Línea base|
|-------------------|------------------------|-----------|
| Porcentaje        | Positiva               |62         |  


### Observaciones

Desglosar las medidas de protección emitidas, es decir de las 18,848 emitidas en 2020, determinar cuáles de estas fueron trabajadas (<18,848), y del total de trabajadas cuantas fueron notificadas.

|Entrega de información             |Observaciones solventadas        |Línea base confiable               |
|-----------------------------------|---------------------------------|-----------------------------------|
|<span style="color:blue">Si</span>|<span style="color:red">No</span>|<span style="color:red">No</span>  |

## Indicador 12
**Porcentaje de Carpetas de Investigación iniciadas contra personas agresoras derivados
de incumplimiento de órdenes y/o medidas de protección.**

```{r, echo=FALSE, results='hide',message=FALSE}
indicador_12 <- read_excel("/Volumes/GoogleDrive/.shortcut-targets-by-id/1P9QAchUEBWrM1Lnrwc1BSUaUgM4hvlat/SISEMH/INDICADORES/2021_INDICADORES/lineabase_AVGM/Indicadores Fiscalía 31122020.xlsx", 
                          range = "c8:g382", 
                          col_types = c("text", "numeric", "numeric", "numeric", "numeric"),
                          sheet = "Ind 12")
```

```{r, echo=FALSE, results='hide',message=FALSE}
indicador_12_valor<-indicador_12 %>% 
  group_by(TRIMESTRE) %>% 
  summarise(ordenes_v=sum(`TOTAL DE ÓRDENES DE PROTECCIÓN\r\n EMITIDAS VIGENTES`),
            carpetas_ini_ord=sum(`TOTAL DE CARPETAS DE INVESTIGACIÓN INICIADAS CONTRA PERSONAS AGRESORAS DERIVADOS DEL INCUMPLIMIENTO DE \r\nÓRDENES DE PROTECCIÓN`),
            medidas_v=sum(`TOTAL DE MEDIDAS DE PROTECCIÓN \r\nEMITIDAS VIGENTES`),
            carpetas_inic_med=sum(`TOTAL DE CARPETAS DE INVESTIGACIÓN INICIADAS CONTRA PERSONAS AGRESORAS DERIVADOS DEL INCUMPLIMIENTO DE\r\n MEDIDAS DE PROTECCIÓN`)) %>% 
  filter(ordenes_v>0)

indicador_12_valor = rename(indicador_12_valor, c(Trimestre="TRIMESTRE", 
                                                  `órdenes vigente` ="ordenes_v", 
                                                  `Carpetas iniciadas por incumplimiento órdenes`="carpetas_ini_ord", 
                                                  `medidas vigente` ="medidas_v", `Carpetas iniciadas por incumplimiento de medidas`="carpetas_inic_med"))

            
```
Informacion trimestre del año 2020 para el cálculo de la línea base del indicador.
```{r, echo=FALSE,  message=FALSE}

knitr::kable(indicador_12_valor)
```
### Cálculo línea base

|órdenes vigente   | Carpetas iniciadas por incumplimiento órdenes| medidas vigente| Carpetas iniciadas por incumplimiento de medidas|
|------------------|----------------------------------------------|----------------|-------------------------------------------------|
| 110              | 0                                            | 8,735          |158                                              |



<br>

**Medidas  de protección**
$$ \frac{Carpetas \ de \ investigación \ iniciadas \ a \ personas \ agresoras \ por  \ el \ incumpliendo \ de \ una \ medida \ protección}
{total \ de \ medidas \ de \ protección \ emitidas \ por \ violencia \ de \ género}100$$
$$ \frac{0}
{110}100=0$$


**órdenes  de protección**
$$ \frac{Carpetas \ de \ investigación \ iniciadas \ a \ personas \ agresoras \ por  \ el \ incumpliendo \ de \ una \ orden \ proteccióno}
{total \ de \ órdenes \ de \ protección \ emitidas \ por \ violencia \ de \ género}100$$
$$ \frac{158}
{8,735}100=1.8 $$


|Desagregado          |Unidad de medida   | Tendencia deseable     | Línea base|
|---------------------|--------------------|------------------------|-----------|
|Medidas de protección| Porcentaje         |      Negativa          |0          | 
|Órdenes de protección| Porcentaje         |      Negativa          |2          | 

### Observaciones

Por la naturaleza del indicador es que el cálculo sea tan pequeño.

|Entrega de información             |Observaciones solventadas        |Línea base confiable               |
|-----------------------------------|---------------------------------|-----------------------------------|
|<span style="color:blue">Si</span>|<span style="color:blue">Si</span>|<span style="color:blue">Si</span>  |